【裁判字號】    97,易,487
【裁判日期】    970414
【裁判案由】    竊盜
【裁判全文】
臺灣士林地方法院刑事判決               97年度易字第487號
公  訴  人  臺灣士林地方法院檢察署檢察官
被      告  乙○○
上列被告因竊盜案件，經檢察官提起公訴（97年度偵字第2917號
），被告為有罪之陳述，本院裁定改行簡式審判程序，並判決如
下：
    主  文
乙○○犯踰越安全設備，於夜間侵入住宅竊盜罪，處有期徒刑柒
月；又犯踰越安全設備，於夜間侵入住宅竊盜罪，累犯，處有期
徒刑捌月；又犯踰越安全設備，於夜間侵入住宅竊盜罪，累犯，
處有期徒刑捌月；又犯踰越安全設備，於夜間侵入住宅竊盜罪，
累犯，處有期徒刑捌月；又犯踰越安全設備，於夜間侵入住宅竊
盜未遂罪，累犯，處有期徒刑伍月，應執行有期徒刑壹年拾月。
    事  實
一、乙○○前因妨害兵役案件，經本院以96年度士簡字第723 號
    判決處有期徒刑二月，嗣經減刑為有期徒刑一月確定，並於
    民國96年11月26日易科罰金執行完畢，猶不知悔改，竟意圖
    為自己不法之所有，分別於(一)96年11月23日夜間凌晨3時許
    （未構成累犯），徒手從其鄰居甲○○○（美國人，中文姓
    名為甲○○○）位於臺北縣石門鄉德茂村下員坑36之1號2樓
    住處之窗戶，侵入屋內竊取甲○○○所有之PSP 遊戲機一台
    、手機一支得逞。(二)96年12月10日夜間凌晨2 時許，再以相
    同方式侵入上揭住宅，竊取甲○○○所有之美金45元、人民
    幣136 元、馬幣18元、澳幣20元、港幣1000餘元得逞。(三)97
    年1 月27日夜間凌晨3 時許，以相同方式侵入上揭住宅，竊
    取甲○○○所有之黑色手機一支、MP3 一支得逞。(四)97年1
    月29日夜間凌晨3 時許，再以相同方式侵入上揭住宅，竊取
    甲○○○所有之MP3 兩支得逞。(五)97年2 月25日夜間凌晨4
    時許，再以相同方式侵入上揭住宅，著手竊取甲○○○所有
    之DVD 錄放影機時，遭甲○○○之子Zavolta 發現並持球棒
    追打，乙○○隨即逃逸而未得逞，並經甲○○○報警後，始
    循線查獲乙○○，並在乙○○住處起獲甲○○○遭竊之手機
    二支、人民幣136 元、澳幣20元、馬幣18元，始查悉上情。
二、案經臺北縣政府警察局金山分局報請臺灣士林地方法院檢察
    署檢察官偵查起訴。
    理  由
一、前揭犯罪事實，業據被告乙○○於警詢時、偵查中、本院審
    理時供認不諱（見偵卷第8 頁、第33至35頁，本院97年3 月
    13日審判筆錄），核與被害人甲○○○於警詢時指述情節相
    符（見偵卷第10至11頁），復有贓物認領保管單一紙及照片
    六張在卷可資佐證，足徵被告自白與事實相符。本件事證明
    確，被告犯行堪以認定。
二、按刑法第321 條第1 項第1 款所謂之「夜間」，為日出前、
    日沒後（最高法院29年滬上字第63號判例參照）。又按同法
    第321 條第1 項第2 款所謂之「安全設備」，係指社會通常
    觀念足認為防盜之設備而言。窗戶本係因防盜而設，自屬安
    全設備之一種，被告竊盜之手段既已越進窗門，使他人窗門
    安全之設備失其防盜之效用，應構成踰越安全設備竊盜罪（
    最高法院55年臺上字第547 號、45年臺上字第210 號、41年
    臺非字第38號判例參照）。核被告前後五次竊盜行為，四次
    係犯刑法第321 條第1 項第1 款、第2 款之踰越安全設備，
    於夜間侵入住宅竊盜罪，一次係犯刑法第321 條第1 項第1
    款、第2 款、第2 項之踰越安全設備，於夜間侵入住宅竊盜
    未遂罪。加重竊盜未遂罪部分，應依刑法第25條第2 項之規
    定減輕其刑。又被告有事實欄所述犯罪科刑執行情形，有臺
    灣高等法院被告前案紀錄表附卷可參，其關於犯罪事實(二)至
    (五)之部分，係於有期徒刑執行完畢後，五年內故意再犯有期
    徒刑以上之本罪，應依刑法第47條第1 項之規定論以累犯，
    並加重其刑。至其犯罪事實(一)之部分，係於前案執行完畢（
    即96年11月26日）之前所犯，自不構成累犯。被告加重竊盜
    未遂罪部分，有加重及減輕情形，其刑應先加後減。其五次
    竊盜行為，犯意各別，行為互殊，應予分論併罰。爰審酌被
    告有竊盜等前科，素行不良（見卷附臺灣高等法院被告前案
    紀錄表），並考量其犯罪動機、手段、竊得財物之價值，與
    犯罪後供認犯行之態度等一切情狀，各量處如主文所示之刑
    ，並定其應執行之刑。另按十八歲以上之竊盜犯、贓物犯，
    有犯罪之習慣者，得於刑之執行前，令入勞動處所強制工作
    ，竊盜犯贓物犯保安處分條例第3條第1項定有明文，本件被
    告雖有竊盜前科，然前次竊盜案件，其犯罪時間距本件竊盜
    罪之犯罪時間，已長達一年多之久，尚難遽認其有竊盜犯罪
    習慣之情形，爰不另為強制工作之諭知。
據上論斷，應依刑事訴訟法第299 條第1 項前段、第273 條之1
第1 項，刑法第321 條第1 項第1 款、第2 款、第2 項、第25條
第2 項、第47條第1 項、第51條第5 款，判決如主文。
本案經檢察官高俊申到庭執行職務。
中    華    民    國    97    年    4     月    14    日
                  刑事第六庭法  官  周明鴻
以上正本證明與原本無異。
如不服本判決應於判決送達後10日內向本院提出上訴狀，其未敘
述上訴之理由者並得於提起上訴後20日內向本院補提理由書 (均
須按他造當事人之人數附繕本)。
                            書記官  丁梅芬
中    華    民    國    97    年    4     月    14    日
附錄論罪科刑法條：刑法第321 條第1 項第1 款、第2 款、第2
                  項
中華民國刑法第321條
犯竊盜罪而有左列情形之一者，處 6 月以上、 5 年以下有期徒
刑：
一  於夜間侵入住宅或有人居住之建築物、船艦或隱匿其內而犯
之者。
二  毀越門扇、牆垣或其他安全設備而犯之者。
前項之未遂犯罰之。


司法院資訊處製作；財團法人民間司法改革基金會備份。
